臺灣南投地方法院小額民事判決
111年度埔小字第172號
原      告  馨琳揚企管顧問有限公司


法定代理人  唐明良  
訴訟代理人  蘇秋慧  
            蔡馥琳  

被      告  曾盈瑞  


上列當事人間給付電信費事件，本院於民國111年11月1日言詞辯
論終結，判決如下：
    主      文
被告應給付原告新臺幣貳萬玖仟玖佰伍拾貳元，及其中新臺幣壹
萬肆仟捌佰柒拾肆元自民國一百一十一年十月二十三日起至清償
日止，按週年利率百分之五計算之利息。
原告其餘之訴駁回。
訴訟費用新臺幣壹仟元，由被告負擔新臺幣柒佰伍拾玖元，餘由
原告負擔。
本判決第一項得假執行。
    事實及理由
壹、程序方面：
    被告經合法通知，未於言詞辯論期日到場，核無民事訴訟法
    第386條所列各款情形，爰依原告聲請，由其一造辯論而為
    判決。
貳、實體方面：
一、原告起訴主張：被告前分別於民國100年7月24日、同年9月1
    8日向訴外人威寶電信股份有限公司（嗣於103年更名為台灣
    之星電信股份有限公司，下稱台灣之星公司）、訴外人亞太
    電信股份有限公司（下稱亞太公司）申請租用門號00000000
    00、0000000000（原0000000000）、0000000000（原000000
    0000）號行動電話，並簽訂行動電話服務申請書、「暢打_
    加值96」專案同意書、新超經濟專案及快send66、轟動A＋Sh
    ow五零大賞換約方案（下合稱系爭契約），詎系爭契約未屆
    期，被告即未依約繳納電信費，尚分別積欠新臺幣（下同）
    9,844元（其中電信費5,371元、專案補償款4,473元）、11,
    516元（其中電信費4,631元、專案補償款6,885元）、18,08
    5元（其中電信費4,872元、小額付款3,578元、專案補償款9
    ,635元）未清償。嗣台灣之星公司、亞太公司分別於106年1
    月17日、109年9月11日將上開債權讓與原告，原告並以起訴
    狀繕本之送達作為債權讓與之通知；又專案補償款是為限制
    用戶申辦門號時，享有電信公司所提供優惠價格及取得專案
    手機或門號手機後，於短時間內隨意終止契約，電信業者於
    契約上明定限制退租期間，及違反契約後以固定金額預定應
    支付之補償金即違約金，是已預期被告於契約成立，期間所
    使用專案優惠價格之通信、行動上網等服務，及取得終端通
    訊設備即手機後，若未依約履行，則所失之利益將由違約金
    補貼其所受之損害，而被告使用門號未滿合約限制期間，即
    未依約繳納電信費，簽約時既知有期間限制，未履行完畢應
    支付違約金條款，電信公司僅依被告履行契約之期間按比例
    計算違約金，並無過苛情事，爰依系爭契約及債權讓與之法
    律關係提起本件訴訟等語。並聲明：被告應給付原告39,445
    元，及其中14,874元自起訴狀繕本送達翌日起至清償日止，
    按週年利率5%計算之利息。
二、被告則經合法通知未於言詞辯論期日到場，亦未提出書狀為
    何聲明或陳述。
三、法院之判斷：
（一）原告主張之事實，業據其提出經濟部函、債權讓與證明書
      、系爭契約、異動紀錄、帳單明細、債權讓與暨強制執行
      （預告）通知函、郵局退件回執等為證，而被告對原告主
      張之上開事實，已於相當時期受合法之通知，未於言詞辯
      論期日到場，亦未提出任何書狀為何爭執，依民事訴訟法
      第436條之23準用第436條第2項，依同法第280條第3項準
      用同條第1項規定視同自認，是堪信原告之主張為真實。
（二）約定之違約金過高者，法院得減至相當之數額。民法第25
      2條定有明文。又當事人約定契約不履行之違約金過高者
      ，法院固得依民法第252條以職權減至相當之數額，惟是
      否相當仍須依一般客觀事實、社會經濟狀況及當事人所受
      損害情形，以為酌定標準，而債務已為一部履行者，亦得
      比照債權人所受利益減少其數額（最高法院49年台上字第
      807號判例參照）。
（三）經查，依系爭契約之約定，被告未使用3支門號達24個月
      、24個月、30個月時，原告可向被告請求3支門號4,473元
      、6,885元、9,635元之專案補償款，核其性質，屬契約不
      履行時之違約金，且為損害賠償額預定性質之違約金，原
      告固主張專案補償款計算方式是以搭配之通路手機或其他
      電信商品之價值按未履行之日數計算，惟依上開說明，違
      約金之酌定，固可審酌債務履行之情形，然原告亦未提出
      證據證明被告於申請租用門號0000000000號行動電話時，
      同時領取之電信商品於當時之價值，及原告依此計算所受
      之損害，而被告於申請租用門號0000000000、0000000000
      號行動電話時，同時領取Samsung SCH-B299（V）、Pro1
      （ZTE N880E）手機，依原告陳報狀所述，該手機價值僅2
      ,900元、6,990元，原告卻以7,000元/1,000元、14,500元
      顯不相當金額為計算補償款之標準，顯屬過高，且本件若
      只因被告提前終止契約，即使原告享有如此高額之違約金
      ，對被告而言顯失公平，足見原告請求之上開違約金，顯
      屬過高。爰斟酌原告受損程度、付出之勞務、被告違約情
      節及兩造經濟、地位等一切情狀，認原告請求之違約金應
      各酌減為1,500元、3,000元、7,000元，始為適當。
四、綜上所述，原告依系爭契約及債權讓與之法律關係，請求被
    告給付29,952元，及其中14,874元自起訴狀繕本送達翌日即
    111年10月23日起至清償日止，按週年利率5%計算之利息，
    為有理由，應予准許，然逾此範圍之請求，則無理由，應予
    駁回。
五、本件原告勝訴部分係就民事訴訟法第436條之8適用小額訴訟
    程序所為被告敗訴之判決，依同法第436條之20規定，應依
    職權宣告假執行。
六、本件訴訟費用額確定為1,000元（即裁判費1,000元），依民
    事訴訟法第79條，由被告負擔759元，餘由原告負擔。
中　　華　　民　　國　　111 　年　　11　　月　　15　　日
                        臺灣南投地方法院埔里簡易庭
                              法  官  丁婉容  
以上為正本係照原本作成。
如不服本判決，應於送達後二十日內，向本院提出上訴狀，並表
明上訴理由（上訴理由應表明一、原判決所違背之法令及具體內
容。二、依訴訟資料可認為原判決有違背法令之具體事實。），
如於本判決宣示後送達前提起上訴者，應於判決送達後二十日內
補提上訴理由書（須附繕本），如未於上訴後二十日內補提合法
上訴理由書，法院得逕以裁定駁回上訴；並向本院繳足上訴裁判
費。　　　　　　　　　　　　　　　
中　　華　　民　　國　　111 　年　　11　　月　　15　　日
                              書記官  詹書瑋